【裁判字號】    99,訴緝,304
【裁判日期】    991227
【裁判案由】    毒品危害防制條例
【裁判全文】
臺灣板橋地方法院刑事判決             99年度訴緝字第304號
公  訴  人  臺灣板橋地方法院檢察署檢察官
被      告  黃婉貞
上列被告因違反毒品危害防制條例案件，經檢察官提起公訴（99
年度毒偵字第3135號），本院合議庭裁定依簡式審判程序，判決
如下：
    主  文
黃婉貞犯施用第一級毒品罪，累犯，處有期徒刑柒月。又犯施用
第二級毒品罪，累犯，處有期徒刑參月；扣案之安非他命殘渣袋
壹個上殘留之微量安非他命（量微無法秤重），沒收銷燬之。應
執行有期徒刑玖月；扣案之安非他命殘渣袋壹個上殘留之微量安
非他命（量微無法秤重），沒收銷燬之。
    事  實
一、黃婉貞於民國93年間，因施用第一級毒品案件，經臺灣高雄
    地方法院以93年度毒聲字第2598號裁定送勒戒處所施以觀察
    、勒戒，復經通緝到案執行後，因認無繼續施用毒品之傾向
    ，於94年8 月9 日執行完畢釋放出所，並由臺灣高雄地方法
    院檢察署檢察官以94年度毒偵緝字第414 號為不起訴處分確
    定；復於93年間，因詐欺案件，經臺灣高雄地方法院以94年
    度簡字第7663號判處有期徒刑5 月確定，於95年5 月26日易
    科罰金執行完畢；又於99年間，因施用第二級毒品案件，經
    本院以99年度簡字第4968號判處有期徒刑3 月確定（現執行
    中）。詎其不知悔悟，復基於施用第一級毒品之犯意，於99
    年3 月31日某時，在臺北縣板橋市不詳公園內，以將海洛因
    摻入香菸內點燃吸食之方式，施用第一級毒品海洛因1 次；
    另基於施用第二級毒品之犯意，於99年4 月1 日22時許，在
    臺北縣板橋市○○路4 號6 樓「富麗賓館601 號房」內，以
    將第二級毒品甲基安非他命置於玻璃球內，燃燒吸食其煙氣
    之方式，施用第二級毒品甲基安非他命1 次。嗣為警於99年
    4 月2 日23時40分許，在臺北縣板橋市○○路4號7樓「富麗
    賓館701 號房」進行臨檢，當場扣得安非他命吸食器、殘渣
    袋各1 個，黃婉貞並向警方供明有上開施用第二級毒品犯行
    ，另經其同意採尿送驗，送驗結果確呈鴉片類及安非他命類
    陽性反應，而查悉上情。
二、案經臺北縣政府警察局海山分局移送臺灣板橋地方法院檢察
    署檢察官偵查起訴。
    理  由
一、本件被告黃婉貞所犯係死刑、無期徒刑、最輕本刑為3 年以
    上有期徒刑以外之罪，其於本院準備程序中就被訴事實為有
    罪之陳述，經告知簡式審判程序之旨，並聽取公訴人及被告
    之意見後，合議庭裁定由受命法官獨任進行簡式審判程序。
二、上開事實，業經被告黃婉貞於警詢、偵訊及本院審理中自白
    甚詳；而被告經警採集其尿液檢體之送驗結果，呈鴉片類及
    安非他命類陽性反應一情，亦有臺灣檢驗科技股份有限公司
    濫用藥物檢驗報告（檢體編號：B0000000）、臺北縣政府警
    察局海山分局毒品案件尿液檢體編號及姓名對照表在卷可稽
    ，復有如事實欄所載物品扣案可資佐證，足徵被告上開任意
    性自白核與事實相符，而堪採信，資為斷罪科刑之基礎。被
    告有事實欄所載施用毒品前科，有臺灣高等法院被告前案紀
    錄表附卷可查，被告於觀察、勒戒或強制戒治執行完畢釋放
    後，5 年內再犯本件施用毒品案件，即屬毒品危害防制條例
    第23條第2 項所稱「5 年內再犯」之情形，檢察官自應依法
    追訴。綜上，本件事證明確，被告犯行堪以認定，應依法論
    科。
三、論罪、科刑及沒收：
(一)論罪：
    查海洛因及甲基安非他命分屬毒品危害防制條例第2 條第2
    項第1 款、第2 款所稱之第一、二級毒品，均不得持有、施
    用。核被告施用海洛因及甲基安非他命之行為，係分別違反
    該條例第10條第1 項、第2 項之施用第一、二級毒品罪。被
    告持有海洛因、甲基安非他命進而施用，其持有之低度行為
    ，應為施用之高度行為所吸收，皆不另論罪。又其所犯施用
    第一、二級毒品2 罪間，犯意各別、行為互殊，應予分論併
    罰。且被告有事實欄所載前案及執行情形，有臺灣高等法院
    被告全國前案紀錄表在卷可佐，其於有期徒刑執行完畢後5
    年內，故意再犯本件有期徒刑之罪，均為累犯，皆應依刑法
    第47條第1 項累犯之規定，加重其刑。另被告於99年4 月3
    日00時05分至48分許，在警詢製作筆錄時向警方坦承有施用
    上開第二級毒品犯行（第一級毒品部分則未供明），並配合
    採尿送驗而受裁判，就其施用第二級毒品犯行部分，核與自
    首之要件相符，爰依刑法第62條前段之規定，減輕其刑，並
    先加後減之。
(二)科刑：
    審酌被告業經觀察、勒戒之矯治程序，並由臺灣高雄地方法
    院檢察署檢察官以94年度毒偵緝字第414 號為不起訴處分確
    定；且前於99年間，因施用第二級毒品案件，經本院以99年
    度簡字第4968號判處有期徒刑3 月確定（見上開前案紀錄表
    ），竟不知警惕，再為本件施用第一級毒品海洛因及第二級
    毒品甲基安非他命犯行，顯見其不思悔改，自制力亦顯不佳
    ；惟衡施用毒品行為於本質上係屬自我戕害行為，反社會性
    之程度應屬較低，且被告就本件施用第二級毒品部份係屬自
    首，並於本院審理時坦承施用第一級毒品犯行，態度尚可等
    一切情狀，爰分別量處如主文所示之宣告刑，並定其應執行
    之刑，以示懲儆。
(三)沒收：
    扣案之安非他命殘渣袋1 個上殘留之微量安非他命（量微無
    法秤重）係屬第二級毒品，不問屬於犯人與否，應依毒品危
    害防制條例第18條第1 項前段之規定併予宣告沒收銷燬之。
    至扣案用以包裝上開安非他命之外包裝袋及安非他命吸食器
    各1 個，被告於警詢、偵訊及本院審理中，均否認為其所有
    物品，另查卷內亦無明確事證足認該等扣案物品確屬被告所
    有，爰皆不另為沒收之諭知，附此敘明。
四、據上論斷，應依刑事訴訟法第273 條之1 第1 項、第284 條
    之1 、第299 條第1 項前段，毒品危害防制條例第10條第1
    項、第2 項、第18條第1 項前段，刑法第11條、第47條第1
    項、第62條前段、第51條第5 款，判決如主文。
本案經檢察官張瑞玲到庭執行職務。
中    華    民    國    99    年    12    月    27    日
                  刑事第十六庭   法  官   蘇揚旭
上列正本證明與原本無異。
如不服本判決，應於判決送達後10日內敘明上訴理由，向本院提
出上訴狀 (應附繕本) ，上訴於臺灣高等法院。其未敘述上訴理
由者，應於上訴期間屆滿後20日內向本院補提理由書「切勿逕送
上級法院」。
                                 書記官   李郁禎
中    華    民    國    99    年    12    月    27    日
附錄本案論罪科刑之法條：
毒品危害防制條例第10條
施用第一級毒品者，處六月以上五年以下有期徒刑。
施用第二級毒品者，處三年以下有期徒刑。

司法院資訊處製作；財團法人民間司法改革基金會備份。
